【裁判字號】    89,附民,744
【裁判日期】    900227
【裁判案由】    竊盜
【裁判全文】
臺灣高雄地方法院刑事附帶民事訴訟判決            八十九年度附民字第七四四號
    原      告  台新國際商業銀行股份有限公司
    代  表  人  丙○○
    訴訟代理人  乙○○
    被      告  甲○○
右列被告因詐欺案件（本院八十九年度訴字第一二０六號），經原告提起附帶民事訴
訟，請求損害賠償，本院判決如左：
    主  文
被告應給付原告新台幣伍仟伍佰陸拾元及自民國八十九年十二月二十九日起至清償日
止，按年息百分之五計算之利息。
原告其餘之訴駁回。
    事  實
甲、原告方面：
一、聲明：求為判決被告應給付原告新台幣（下同）五千五百六十元，及自八十九年
    四月二十五起，至清償日止按週年利率百分之五計算之利息。
二、陳述：按刑事訴訟法第四百八十七條規定，因犯罪而受損害之人，於刑事訴訟程
    序得附帶提起民事訴訟，對於被告及依民法賠償責任之人，請求回復其損害。緣
被告不法偷竊並利用由原告核發與訴外人王家瑞持有之信用卡（卡號：0000
    －0000－0000－0000），致原告損失五千五百六十元之金額，依法
    自應由被告負損害賠償責任，爰請求被告賠償前開金額及自八十九年四月二十五
    日起按週年利率百分之五計算之利息。
三、證據：引用刑事案卷之證據。
乙、被告方面：
一、聲明：同意原告之請求。
二、陳述：未為陳述或提出證據。
    理  由
一、按因犯罪而受損害之人，於刑事訴訟程序得附帶提起民事訴訟，對於被告及依民
    法負賠償責任之人，請求回復其損害。刑事訴訟法第四百八十七條第一項定有明
    文。又民事訴訟關於認諾之規定，於刑事附帶民事訴訟無所準用，被告雖聲明願
    給付原告五千五百六時原及自八十九年四月二十五日起至清償日止按週年利率百
    分之五計算之利息，本院仍應就原告之請求能否准許一一審究，先予敘明。
二、次按訴狀送達後，原告不得將原訴變更或追加他訴。但經被告同意或不甚礙被告
    之防禦及訴訟之終結者，不在此限。民事訴訟法第二百五十五條第一項定有明文
    。又擴張或減縮應受判決事項之聲明，於前述規定無礙。由民事訴訟法第二百五
    十六條第二款規定可知。本件起訴之聲明原請求被告應給付原告各九千九百六十
    元，及自八十九年四月二十二日起至清償日止，按年息百分之五計算之利息。嗣
    減縮為被告應給付原告各五千五百六十元，及自八十九年四月二十五日起至清償
    日止，按年息百分之五計算之利息，依前開說明，僅係聲明之減縮，與訴之追加
    或變更無礙，合先敘明。
三、再按附帶民事訴訟之判決，應以刑事訴訟判決所認定之事實為據，刑事訴訟法第
    五百條前段定有明文。本件原告提起訴主張被告詐欺之事實，業據本院八十九年
    度訴字第一二０六號刑事判決判處被告罪刑在案，並有刑事案卷之證據為證，原
    告主張之事實自堪信為真實。
四、因故意不法侵害他人權利者，負損害賠償責任，民法第一百八十四條第一項前段
    定有明文，本件被告自應負賠償之責，是原告訴請被告賠償，自屬有據。又遲延
    之債務，以支付金錢為標的者，債權人得請求依法定利率計算之遲延利息，民法
    第二百三十三條第一項前段固定有明文，惟按同法第二百二十九條第二項規定：
    「給付無確定期限者，債務人於債權人得請求給付時，經其催告而未為給付，自
    受催告時起，負遲延責任。其經債權人起訴者，或依督促程序送達支付命令者，
    與催告有同一之效力。」本件原告就上開給付，並請求自八十九年四月二十五日
    起至清償日止按年息百分之五計算之利息。然就被告應負之損害賠償義務，與原
    告並未約定確定期限，原告復未提出曾對被告為催告之證據，則依上開法律條文
    規定，原告僅得請求自起訴狀繕本送達被告翌日，即八十九年十二月二十九日起
    加給遲延利息。職是，原告請求給付五千五百六十元，及自八十九年十二月二十
    九日起至清償日止，按年息百分之五計算之利息，應予准許；逾此部分之請求，
    則屬無據，應予駁回。
據上論斷，原告之訴為一部有理由，一部無理由，應依刑事訴訟法第五百零二條第一
項、第二項、第四百九十一條第十款、民事訴訟法第三百九十條第二項、第三百九十
二條後段判決如主文。
中      華      民      國    九十    年      二      月     二十七     日
                              臺灣高雄地方法院刑事第二庭
                                  法  官  卓立婷
右正本證明與原本無異。
如不服本判決非對於刑事判決上訴不得上訴，且應於判決送達後十日內，向本院提出
上訴狀。
                                書記官    陳家宏
中    華    民    國      九十    年      三      月      五      日


司法院資訊處製作；財團法人民間司法改革基金會備份。
